【裁判字號】    99,訴緝,55
【裁判日期】    990331
【裁判案由】    毒品危害防制條例
【裁判全文】
臺灣板橋地方法院刑事判決              99年度訴緝字第55號
公  訴  人  臺灣板橋地方法院檢察署檢察官
被      告  甲○○
上列被告因違反毒品危害防制條例案件，經檢察官提起公訴（98
年度毒偵字第4729號、第5090號），本院依簡式審判程序判決如
下：
    主  文
甲○○施用第一級毒品，處有期徒刑捌月；扣案之第二級毒品甲
基安他命壹包（驗餘淨重零點肆玖伍捌公克）沒收銷燬，吸食器
壹組、分裝壹支均沒收。又施用第一級毒品，處有期徒刑柒月
；又施用第二級毒品，處有期徒刑參月；扣案之吸食器壹組沒收
。應執行有期徒刑壹年肆月；扣案之第二級毒品甲基安他命壹包
（驗餘淨重零點肆玖伍捌公克）沒收銷燬，吸食器貳組、分裝
壹支均沒收。
    事  實
一、甲○○前因施用毒品案件，經本院以97年度毒聲字第714 號
    裁定送觀察、勒戒後，認有繼續施用毒品之傾向，再經本院
    以97年度毒聲字第1615號裁定施以強制戒治，於民國98年4
    月9 日執行完畢釋放，並由臺灣板橋地方法院檢察署檢察官
    以98年度戒毒偵字第362 號為不起訴處分確定。仍不思戒除
    惡習，於上開強制戒治執行完畢釋放後5 年內，分別為下列
    行為：
  (一)基於合併施用第一、二級毒品之犯意，於98年6 月30日22時
    許，在臺北縣板橋市○○街66號「華星旅館」316 室，以將
    第一級毒品海洛因及第二級毒品甲基安非他命一併置入吸食
    器玻璃球燒烤吸聞所生煙氣之方法，同時施用第一級毒品海
    洛因及第二級毒品甲基安非他命1 次。嗣為警於同年7 月1
    日凌晨2 時55分許，在上址「華星旅館」316 室查獲，並扣
    得第二級毒品甲基安他命1 包（淨重0.4960公克，取樣0.00
    02公克鑑定用馨，驗餘淨重0.4958公克）及甲○○所有、供
    其合併施用第一級毒品海洛因及第二級毒品甲基安非他命所
    用之吸食器1 組、分裝1 支。經警採集甲○○之尿液檢體
    送驗結果，呈鴉片類及安非他命類之陽性反應，始悉上情。
  (二)基於分別施用第一、二級毒品之犯意，於98年7 月12日12時
    許，在上址「華星旅館」203 室，分別以將海洛因摻入香菸
    點燃吸用、將甲基安非他命置入吸食器之玻璃球燒烤吸聞所
    生煙氣之方法，施用第一級毒品海洛因、第二級毒品甲基安
    非他命各1 次。嗣為警於同日16時許，在上址「華星旅館」
    203 室查獲，並扣得甲○○所有、供其施用第二級毒品甲基
    安非他命所用之吸食器1 組。經警採集甲○○之尿液檢體送
    驗結果，呈鴉片類及安非他命類之陽性反應，始悉上情。
二、案經臺北縣政府警察局海山分局報請臺灣板橋地方法院檢察
    署檢察官偵查起訴。本院於準備程序進行中，被告就被訴事
    實為有罪之陳述，經告知被告簡式審判程序之旨，並聽取當
    事人之意見後，本院合議庭裁定由受命法官獨任進行簡式審
    判程序。
    理  由
一、上揭事實，均據被告甲○○於本院審理時坦承不諱，且有白
    色透明結晶1 包、吸食器2 組、分裝1 支扣案可資佐證，
    而上開扣案之白色透明結晶，經送鑑定結果，為第二級毒品
    甲基安非他命無訛，淨重0.4960公克，取樣0.0002公克鑑定
    用馨，驗餘淨重0.4958公克等情，此有交通部民用航空局航
    空醫務中心98年7 月23日航藥鑑字第0983603 號毒品鑑定書
    1 份在卷可憑。又被告先後二次為警查獲後，經警採集其尿
    液檢體送驗結果，均呈鴉片類及安非他命類之陽性反應，有
    臺北縣政府警察局海山分局毒品案件尿液檢體及姓名對照表
    2 份、臺灣檢驗科技股份有限公司98年7 月16日、同年月31
    日濫用藥物檢驗報告各1 份附卷可稽，足以擔保被告之自白
    與事實相符，而值採信。此外，被告前因施用毒品案件，經
    本院以97年度毒聲字第714 號裁定送觀察、勒戒後，認有繼
    續施用毒品之傾向，再經本院以97年度毒聲字第1615號裁定
    施以強制戒治，於98年4 月9 日執行完畢釋放，並由臺灣板
    橋地方法院檢察署檢察官以98年度戒毒偵字第362 號為不起
    訴處分確定等情，有臺灣高等法院被告前案紀錄表可考，其
    於強制戒治執行完畢釋放後5 年內，再犯本案施用毒品罪，
    自應依法訴追處罰。綜上所述，本案事證明證，被告犯行堪
    予認定，應依法論科。
二、查海洛因、甲基安非他命分別係屬毒品危害防制條例所定之
    第一、二級毒品。是核被告上揭事實欄第一項(一)、(二)部分所
    為，均係犯毒品危害防制條例第10條第1 項之施用第一級毒
    品罪、同條第2 項之施用第二級毒品罪。其持有第一級毒品
    海洛因、第二級毒品甲基安非他命之低度行為，各為施用之
    高度行為所吸收，均不另論罪。就上揭事實欄第一項(一)部分
    ，被告供稱係將海洛因及甲基安非他命一併置入吸食器玻璃
    球燒烤吸聞所生煙氣，衡情尚非全然不足採信，復查無證據
    足認被告係以不同方法分別施用，應認其係以一行為同時施
    用第一、二級毒品，為想像競合犯，此部分應依刑法第55條
    規定，從一重以施用第一級毒品罪處斷，起訴書認此部分亦
    應分論併罰，尚嫌無據。所犯上開施用第一級毒品罪及上揭
    事實欄第一項(二)所示之二罪（合計三罪），犯意各別，行為
    互殊，應分論併罰。爰審酌被告前因施用毒品，曾受強制戒
    治之執行完畢，獲有不起訴處分之寬典，仍不思戒除惡習，
    再次漠視法令而犯本罪，非但戕害健康，對於社會風氣、治
    安亦潛有相當危害，惟念其施用毒品所生惡害，實以自戕身
    心健康為主，對於他人生命、身體、財產等法益，尚無重大
    明顯之實害，兼衡其素行狀況、智識程度、犯罪之動機、目
    的、手段暨於本院審理時坦承犯行，態度尚佳，認有悔意等
    一切情狀，分別量處如主文所示之刑，並定其應執行刑，以
    示懲儆。扣案之甲基安非他命1 包（淨重0.4960公克，取樣
    0.0002公克鑑定用馨，驗餘淨重0.4958公克），為本案查獲
    之第二級毒品，不問屬於犯人與否，均應依毒品危害防制條
    例第18條第1 項前段規定沒收銷燬；至於吸食器2 組、分裝
    1 支，則為被告所有，供其犯本案合併施用第一、二級毒
    品罪或施用第二級毒品罪所用之物，均據被告供承在卷，爰
    均依刑法第38條第1 項第2 款規定宣告沒收之。
據上論斷，應依刑事訴訟法第273 條之1 第1 項、第299 條第1
項前段，毒品危害防制條例第10條第1 項、第2 項、第18條第1
項前段，刑法第11條前段、第55條、第51條第5 款、第38條第1
項第2 款，判決如主文。
本案經檢察官黃明絹到庭執行職務。
中    華    民    國    99    年    3     月    31    日
                  刑事第八庭    法  官  朱嘉川
以上正本證明與原本無異。
如不服本判決應於收受送達後10日內向本院提出上訴書狀，並應
敘述具體理由；其未敘述上訴理由者，應於上訴期間屆滿後20日
內向本院補提理由書（均須按他造當事人之人數附繕本）「切勿
逕送上級法院」。
                                書記官  陳聖儒
中    華    民    國    99    年    4     月    6     日
附錄本案論罪科刑法條全文：
毒品危害防制條例第10條
施用第一級毒品者，處6 月以上5 年以下有期徒刑。
施用第二級毒品者，處3 年以下有期徒刑。

司法院資訊處製作；財團法人民間司法改革基金會備份。
